【裁判字號】    92,易,2245
【裁判日期】    920822
【裁判案由】    竊盜
【裁判全文】
臺灣板橋地方法院刑事判決                        九十二年度易字第二二四五號
    公  訴  人  臺灣板橋地方法院檢察署檢察官
    被      告  丙○○
右列被告因竊盜案件，經檢察官提起公訴（九十二年度偵字第一０三三六號），本院
判決如左：
    主  文
丙○○竊盜，處有期徒刑參月，如易科罰金，以參佰元折算壹日。
    事  實
一、丙○○意圖為自己不法之所有，基於竊盜之犯意，於民國九十二年一月八日上午
    八時許，在台北縣新莊市○○路二一二巷二十號前，竊取甲○○所有車牌號碼Ｔ
    ＹＸ─八五八號輕型機車。而於九十二年農曆過年期間，丙○○因至乙○○處打
    麻將輸錢，而向乙○○借款新台幣（下同）三千一百元，然因無現金償還，遂於
    九十二年二月八、九日（農曆一月八、九日），在台北縣板橋市○○路○段一六
    一巷十三號前，將前開機車質押與不知情之乙○○，並保證一週內還款。乙○○
    收受後，丙○○均未取回該機車。於九十二年四月十四日上午九時許，因其友人
    解錦輝向其借車載朋友回去，乙○○遂將前開機車交付與不知情之解錦輝騎乘。
    嗣於九十二年四月十五日上午十一時許，解錦輝騎乘前開機車搭載不知情之陳家
    邦，行經台北縣樹林市鎮○街三七三之一號前，為警當場查獲，並循線查知上情
    。
二、案經台北縣政府警察局樹林分局報告臺灣板橋地方法院檢察署偵查起訴。
    理  由
一、訊據被告丙○○矢口否認有何竊盜犯行，辯稱：其沒有偷機車，過年時沒有去證
    人乙○○家打麻將，也沒有因欠證人乙○○錢而將機車質押在乙○○處云云。然
    查：車牌號碼ＴＹＸ─八五八號輕型機車為被害人甲○○所有，於九十二年一月
    八日上午八時許，在台北縣新莊市○○路二一二巷二十號前失竊之事實，業據被
    害人甲○○於警訊時指述綦詳。而本件前開機車係被告於九十二年農曆過年期間
    ，因至乙○○處打麻將，積欠乙○○三千一百元，而將前開機車質押在乙○○處
    ，並稱有錢時再取回之事實，迭據證人乙○○證述明確，其於警訊中證稱：車牌
    號碼ＴＹＸ─八五八號輕型機車非其所有，解錦輝稱要去載朋友，所以就借其使
    用，該機車是以前一位同事即被告因欠其三千一百元，於九十二年農曆一月八或
    九日，在台北縣板橋市○○路○段一六一巷十三號前，將前開機車親自交給其，
    將該機車押在其處，稱等有錢時再取回，當時其不同意被告將該車押在其那裡，
    但被告卻執意要將該車留下，並將車子留下就走了等語。於檢察官偵訊中並稱：
    被告停在其那裡，因被告欠其三千一百元，要將車留下來抵押，稱有錢再還其，
    車是放在北縣板橋市○○路○段一六一巷十三號，其是向邢秋花租屋等語。於本
    院審理時亦證稱：被告到其那邊玩麻將，跟其借錢，共欠其三千一百元。過幾天
    被告跟其講車子先押在其處，再拿錢來還，其說不要，又沒有多少錢，應該趕快
    還，但後來被告就把車子留在其那人就走了，其後來有打被告的手機，但被告的
    手機就都打不通。後來解錦輝向其借車說要在朋友回去，其想還很近，就把車子
    借給他等語。則證人乙○○前後證述均一致，並無瑕疵。證人邢秋花亦於警訊中
    證稱：其有親眼目睹被告於九十二年農曆過年時，在台北縣板橋市○○路○段一
    六一巷十三號，將前開機車交給乙○○；因被告欠乙○○錢，就對乙○○稱一星
    期後會拿錢來回，到時再把車牽走，被告不肯等語。於檢察官偵訊中並證稱：其
    是開麵店的，乙○○在其家樓下同一棟一樓瓦斯店工作；約在九十二年農曆年被
    告因欠乙○○錢，就把前開機車放在其店門口，作抵押，並稱一個星期後還錢，
    其有目睹被告交車，乙○○又將車借予解錦輝等語。於本院審理時復證稱：其跟
    證人乙○○是朋友關係，跟被告沒有什麼恩怨。被告確實有欠證人乙○○三千一
    百元。當天被告輸的時候，說過幾天要還，但是沒有還，過了幾天就牽了一台車
    子過來放在其店門口，其也有問被告是不是贓車，被告稱是他賭博朋友輸給他，
    朋友押在他那邊的，當時證人乙○○也在場，被告就把車子留在其那邊，後來要
    聯絡它本來電話有通，後來就沒有通等語。所證情節亦前後一致，並核與證人乙○○證述情節相符。參諸被告亦自承證人乙○○、邢秋花以前是同事關係，沒有
    任何恩怨，證人乙○○、邢秋花實無攀誣被告之理。則前開機車既有失竊之事實
    ，且係由被告交付與乙○○，在此之前該機車均由其占有，被告空言否認竊盜犯
    行，所辯尚難遽信。此外並有台北縣政府警察局贓物認領保管單、車輛竊盜、車
    牌失竊資料個別查詢報表─查詢車輛認可資料各乙紙在卷可稽。本件事證明確，
    被告犯行洵堪認定。
二、核被告所為，係犯刑法第三百二十條第一項之竊盜罪。爰審酌被告之品行、犯罪
    之動機、目的、手段、所竊得之財產價值、所生危害，及犯罪後矢口否認犯行之
    犯罪後態度等一切情狀，量處如主文所示之刑，並諭知易科罰金之折算標準。
據上論斷，應依刑事訴訟法第二百九十九條第一項前段，刑法第三百二十條第一項、
第四十一條第一項前段，罰金罰鍰提高標準條例第一條前段、第二條，判決如主文。
本案經檢察官顏妃琇到庭執行職務。
中      華      民      國    九十二    年     八      月     二十二    日
                                臺灣板橋地方法院刑事第二庭
        法  官   張   宏   節
右正本證明與原本無異。
如不服本判決，應於判決送達後十日內向本院提出上訴狀。
                                    書記官   李   淑   秋
中      華      民      國    九十二    年     八      月     二十八    日
附錄本案論罪科刑法條全文
刑法第三百二十條:
意圖為自己或第三人不法之所有，而竊取他人之動產者，為竊盜罪，處五年以下有期
徒刑、拘役或五百元以下罰金。
意圖為自己或第三人不法利益，而竊佔他人之不動產者，依前項之規定處斷。
前二項之未遂犯罰之。


司法院資訊處製作；財團法人民間司法改革基金會備份。
